italian.aff
# indicativo, congiuntivo, condizionale, imperativo
flag *F:

    # flag *F:
    # riudire, udire
    u d i r e       >    -udire,odo     # ind.  pres. 1a p. sn.
    u d i r e       >    -udire,odi     # ind.  pres. 2a p. sn.
    u d i r e       >    -udire,ode     # ind.  pres. 3a p. sn.
    u d i r e       >    -re,amo        # ind.  pres. 1a p. pl.
    u d i r e       >    -re,te         # ind.  pres. 2a p. pl.
    u d i r e       >    -udire,odono   # ind.  pres. 3a p. pl.
    u d i r e       >    -re,vo         # ind.  imp.  1a p. sn.
    u d i r e       >    -re,vi         # ind.  imp.  2a p. sn.
    u d i r e       >    -re,va         # ind.  imp.  3a p. sn.
    u d i r e       >    -re,vamo       # ind.  imp.  1a p. pl.
    u d i r e       >    -re,vate       # ind.  imp.  2a p. pl.
    u d i r e       >    -re,vano       # ind.  imp.  3a p. pl.
    u d i r e       >    -re,i          # ind.  pass. 1a p. sn.
    u d i r e       >    -re,sti        # ind.  pass. 2a p. sn.
    u d i r e       >    -ire,ì         # ind.  pass. 3a p. sn.
    u d i r e       >    -re,mmo        # ind.  pass. 1a p. pl.
    u d i r e       >    -re,ste        # ind.  pass. 2a p. pl.
    u d i r e       >    -e,ono         # ind.  pass. 3a p. pl.
    u d i r e       >    -e,ò           # ind.  fut.  1a p. sn.
    u d i r e       >    -e,ai          # ind.  fut.  2a p. sn.
    u d i r e       >    -e,à           # ind.  fut.  3a p. sn.
    u d i r e       >    mo             # ind.  fut.  1a p. pl.
    u d i r e       >    te             # ind.  fut.  2a p. pl.
    u d i r e       >    -e,anno        # ind.  fut.  3a p. pl.
    u d i r e       >    -udire,oda     # cong. pres. 1a p. sn.
#     u d i r e       >    -udire,oda   # cong. pres. 2a p. sn.
#     u d i r e       >    -udire,oda   # cong. pres. 3a p. sn.
#     u d i r e       >    -re,amo      # cong. pres. 1a p. pl.
    u d i r e       >    -re,ate        # cong. pres. 2a p. pl.
    u d i r e       >    -udire,odano   # cong. pres. 3a p. pl.
    u d i r e       >    -re,ssi        # cong. pass. 1a p. sn.
#     u d i r e       >    -re,ssi      # cong. pass. 2a p. sn.
    u d i r e       >    -re,sse        # cong. pass. 3a p. sn.
    u d i r e       >    -re,ssimo      # cong. pass. 1a p. pl.
#     u d i r e       >    -re,ste      # cong. pass. 2a p. pl.
    u d i r e       >    -re,ssero      # cong. pass. 3a p. pl.
    u d i r e       >    i              # cond. 1a p. sn.
    u d i r e       >    sti            # cond. 2a p. sn.
    u d i r e       >    bbe            # cond. 3a p. sn.
    u d i r e       >    mmo            # cond. 1a p. pl.
    u d i r e       >    ste            # cond. 2a p. pl.
    u d i r e       >    bbero          # cond. 3a p. pl.
#     u d i r e       >    -udire,odi   # imp. 2a p. sn.
#     u d i r e       >    -udire,oda   # imp. 3a p. sn.
#     u d i r e       >    -re,amo      # imp. 1a p. pl.
#     u d i r e       >    -re,te       # imp. 2a p. pl.
#     u d i r e       >    -udire,odano # imp. 3a p. pl.

    # flag *F:
    # confondere, diffondere, effondere, fondere, infondere, radiodiffondere...
    o n d e r e     >    -ere,o         # ind.  pres. 1a p. sn.
    o n d e r e     >    -ere,i         # ind.  pres. 2a p. sn.
    o n d e r e     >    -re,
    o n d e r e     >    -ere,iamo      # ind.  pres. 1a p. pl.
    o n d e r e     >    -re,te         # ind.  pres. 2a p. pl.
    o n d e r e     >    -ere,ono       # ind.  pres. 3a p. pl.
    o n d e r e     >    -re,vo         # ind.  imp.  1a p. sn.
    o n d e r e     >    -re,vi         # ind.  imp.  2a p. sn.
    o n d e r e     >    -re,va         # ind.  imp.  3a p. sn.
    o n d e r e     >    -re,vamo       # ind.  imp.  1a p. pl.
    o n d e r e     >    -re,vate       # ind.  imp.  2a p. pl.
    o n d e r e     >    -re,vano       # ind.  imp.  3a p. pl.
    o n d e r e     >    -ondere,usi    # ind.  pass. 1a p. sn.
    o n d e r e     >    -re,sti        # ind.  pass. 2a p. sn.
    o n d e r e     >    -ondere,use    # ind.  pass. 3a p. sn.
    o n d e r e     >    -re,mmo        # ind.  pass. 1a p. pl.
    o n d e r e     >    -re,ste        # ind.  pass. 2a p. pl.
    o n d e r e     >    -ondere,usero  # ind.  pass. 3a p. pl.
    o n d e r e     >    -e,ò           # ind.  fut.  1a p. sn.
    o n d e r e     >    -e,ai          # ind.  fut.  2a p. sn.
    o n d e r e     >    -e,à           # ind.  fut.  3a p. sn.
    o n d e r e     >    mo             # ind.  fut.  1a p. pl.
    o n d e r e     >    te             # ind.  fut.  2a p. pl.
    o n d e r e     >    -e,anno        # ind.  fut.  3a p. pl.
    o n d e r e     >    -ere,a         # cong. pres. 1a p. sn.
#     o n d e r e     >    -ere,a       # cong. pres. 2a p. sn.
#     o n d e r e     >    -ere,a       # cong. pres. 3a p. sn.
#     o n d e r e     >    -ere,iamo    # cong. pres. 1a p. pl.
    o n d e r e     >    -ere,iate      # cong. pres. 2a p. pl.
    o n d e r e     >    -ere,ano       # cong. pres. 3a p. pl.
    o n d e r e     >    -re,ssi        # cong. pass. 1a p. sn.
#     o n d e r e     >    -re,ssi      # cong. pass. 2a p. sn.
    o n d e r e     >    -re,sse        # cong. pass. 3a p. sn.
    o n d e r e     >    -re,ssimo      # cong. pass. 1a p. pl.
#     o n d e r e     >    -re,ste      # cong. pass. 2a p. pl.
    o n d e r e     >    -re,ssero      # cong. pass. 3a p. pl.
    o n d e r e     >    i              # cond. 1a p. sn.
    o n d e r e     >    sti            # cond. 2a p. sn.
    o n d e r e     >    bbe            # cond. 3a p. sn.
    o n d e r e     >    mmo            # cond. 1a p. pl.
    o n d e r e     >    ste            # cond. 2a p. pl.
    o n d e r e     >    bbero          # cond. 3a p. pl.
#     o n d e r e     >    -ere,i       # imp. 2a p. sn.
#     o n d e r e     >    -ere,a       # imp. 3a p. sn.
#     o n d e r e     >    -ere,iamo    # imp. 1a p. pl.
#     o n d e r e     >    -re,te       # imp. 2a p. pl.
#     o n d e r e     >    -ere,ano     # imp. 3a p. pl.
